【裁判字號】    99,易,884
【裁判日期】    990623
【裁判案由】    竊盜
【裁判全文】
臺灣高雄地方法院刑事判決               99年度易字第884號
公  訴  人  臺灣高雄地方法院檢察署檢察官
被      告  乙○○
上列被告因竊盜案件，經檢察官提起公訴（99年度偵字第3441號
），本院判決如下：
    主  文
乙○○犯竊盜未遂罪，累犯，處有期徒刑肆月，如易科罰金，以
新臺幣壹仟元折算壹日。
    事  實
一、乙○○前因竊盜案件，經本院以96年度簡字第4617號判決判
    處有期徒刑4 月確定，於民國97年10月29日縮刑期滿執行完
    畢。詎仍不知悔改，竟意圖為自己不法之所有，基於竊盜犯
    意，於98年12月17日23時20分許，在高雄市鼓山區○○○○
    路美術館機車停車場，趁無人注意，徒手開啟甲○○停放該
    處之車號YER －338 號重型機車置物箱，正翻找財物之際，
    適為甲○○發現，乙○○隨即騎乘車號NB3 －331 號重型機
    車逃離現場而未得逞，嗣經甲○○報警處理，始循線查悉上
    情。
二、案經高雄市政府警察局鼓山分局移送臺灣高雄地方法院檢察
    署檢察官偵查起訴。
    理  由
一、按被告以外之人於審判外之言詞或書面陳述，除法律有規定
    者外，不得作為證據。又被告以外之人於偵查中向檢察官所
    為之陳述，除顯有不可信之情況者外，得為證據。又被告以
    外之人於審判外之陳述，經當事人於審判程序同意作為證據
    ，法院審酌該言詞陳述或書面陳述作成時之情況，認為適當
    者，亦得為證據。當事人、代理人或辯護人於法院調查證據
    時，知有第159 條第1 項不得為證據之情形，而未於言詞辯
    論終結前聲明異議者，視為有前項之同意，刑事訴訟法第
    159 條第1 項、第159 條之1 第2 項及第159 條之5 分別定
    有明文。查本判決以下所引用之證據資料，其中傳聞證據部
    分，被告乙○○及公訴人於本院審理程序中均未否認證據能
    力，亦未於言詞辯論終結前聲明異議，本院審酌上開證據作
    成時之情況，並無違法取證或其他瑕疵，且與本案待證事項
    具關聯性，認為以之作為證據為適當，自得作為證據。
二、訊據被告乙○○矢口否認有何上開犯罪事實，辯稱：因為當
    時伊的車子與甲○○的車子並排在一起，伊要移動伊的車子
    ，必須移動他的車子，伊一手牽車子的手把，一手扶在座墊
    上，不小心打開座墊，座墊內的雨衣露出來，伊要把雨衣放
    回去關上座墊，被甲○○看到，他誤以為伊要偷他的東西云
    云（見本院審易卷第14頁，訴字卷第15頁）。
三、經查：
  (一)上開犯罪事實，業據證人即告訴人甲○○於本院審理時證述
    明確（見本院訴字卷第16～20頁），且有證人即車號NB3 －
    331 號車主李勝雄之證述、車號NB3 －331 號車籍查詢、告
    訴人現場機車照片、高雄市政府警察局鼓山分局龍華派出所
    受理各類案件紀錄表、告訴人繪製之現場示意圖在卷可稽（
    見警卷第13～15頁，本院易字卷第26頁），核與證人甲○○
    證述情節相符，且證人甲○○與被告間並無仇隙，復經具結
    作證，信無甘冒偽證罪責設詞誣陷被告之情形，是證人甲○
    ○之證述堪可採信。
  (二)被告辯稱當時係要移動告訴人之機車，然證人甲○○於本院
    審理時證稱：當天伊因為要去美術館上廁所，故將機車停放
    在美術館機車停車場，伊確定當天機車原來停放位置與伊後
    來要去騎的位置一樣，沒有被移動過；以伊機車車頭位置為
    準，被告的機車在伊右邊，離伊的機車5 、6 公尺，這中間
    還有2 、3 台機車，機車之間的距離蠻平均的，並沒有連在
    一起，要牽很方便，不用移動其他機車等語（見本院訴字卷
    第19、20頁），是依證人甲○○上開所述，被告若要騎乘其
    機車，根本無需移動證人甲○○之機車。再者，被告雖供稱
    ：伊停放機車時，告訴人的機車已經停在那裡了，一開始伊
    與甲○○的機車是停連在一起，中間沒有間隔；伊當天停車
    是要去上廁所，上完廁所要回家等語（見本院易字卷第22、
    23頁），衡情，倘若被告僅係短暫下車如廁，理應將機車停
    放在易於停放且遷離之位置，而無大費周章將其機車停放在
    與告訴人之機車緊鄰在一起之空間狹窄之處，致使自己之機
    車不易出入，遷離機車時尚需搬移其他機車始可，此舉顯與
    常情不合，而難採信。
  (三)被告又辯稱係要將告訴人露出之雨衣放進置物箱內，然證人
    甲○○於偵訊及本院審理時均證稱：伊機車沒有雨衣；伊確
    定被告是在伊的機車，彎腰翻找的動作時間很長等語（見偵
    卷第15頁，本院易字卷第18、19頁），被告上開所辯顯與證
    人甲○○證述情節不一，且若被告僅係將露出之物品放進置
    物箱，時間應不致長到使人認為是在翻找物品，是被告上開
    所辯顯屬犯後卸責之詞，亦不足採。
  (四)綜上，本件事證明確，被告犯行洵堪認定，應依法論科。
四、核被告乙○○所為係犯刑法第320 條第3 項、第1 項之竊盜
    未遂罪。被告有事實欄所載之前案記錄，其於有期徒刑執行
    完畢，5 年內故意再犯本件有期徒刑以上之罪，依刑法第47
    條第1 項規定，為累犯，依法應加重其刑，又被告打該告訴
    人機車置物箱翻找財物，顯已著手於竊盜行為之實施，尚未
    得手，業據證人甲○○證述在卷，為未遂犯，爰依刑法第25
    條第2 項之規定，按既遂犯之刑減輕其刑，並依法先加後減
    之。爰審酌被告正值壯年，不思以正當方式賺取所需，而欲
    竊取他人財物，手段尚屬平和，且尚未得手，告訴人因而未
    損失財物，犯後態度尚可等一切情形，量處如主文所示之刑
    及諭知易科罰金之折算標準，以資儆懲。公訴人具體求處有
    期徒刑6 月，尚嫌過重，附此敘明。
據上論斷，應依刑事訴訟法第299 條第1 項前段，刑法第320 條
第3 項、第1 項、第47條第1 項、第25條第2 項、第41條第1 項
，刑法施行法第1 條之1 ，判決如主文。
本案經檢察官李怡增到庭執行職務。
中    華    民    國    99    年    6     月    23    日
                  刑事第十六庭  審判長法  官  曾逸誠
                                      法  官  林柏壽
                                      法  官  王靖茹
以上正本證明與原本無異。
如不服本判決應於收受送達後10日內向本院提出上訴書狀，並應
敘述具體理由；如未敘述上訴理由者，應於上訴期間屆滿後20日
內向本院補提理由書（均須按他造當事人之人數附繕本）「切勿
逕送上級法院」。
中    華    民    國    99    年    6     月    23    日
                                      書記官  陳鈺甯
附錄本案論罪科刑法條：
《刑法第320條》
意圖為自己或第三人不法之所有，而竊取他人之動產者，為竊盜
罪，處5 年以下有期徒刑、拘役或5 百元以下罰金。
意圖為自己或第三人不法之利益，而竊佔他人之不動產者，依前
項之規定處斷。
前二項之未遂犯罰之。

司法院資訊處製作；財團法人民間司法改革基金會備份。
